【裁判字號】    98,交簡上,307
【裁判日期】    990226
【裁判案由】    過失傷害
【裁判全文】
臺灣板橋地方法院刑事判決           98年度交簡上字第307號
公  訴  人  臺灣板橋地方法院檢察署檢察官
上  訴  人  乙○○
即  被  告
上列上訴人即被告因過失傷害案件，不服本院98年度交簡字第52
43號中華民國98年10月30日第一審判決（聲請簡易判決處刑案號
：98年度偵字第15771 號），提起上訴，本院管轄之第二審合議
庭判決如下：
    主  文
上訴駁回。
乙○○緩刑貳年。
    事  實
一、本案經本院審理結果，認原審以被告乙○○係犯刑法第284
    條第1 項前段之過失傷害罪，且被告對於未發覺之犯罪自首
    ，遂引用刑事訴訟法第449 條第1 項前段、第3 項、刑法第
    284 條第1 項前段、第55條、第62條前段、第41條第1 項前
    段、刑法施行法第1 條之1 第1 項，逕以簡易判決處刑，量
    處被告拘役30日，如易科罰金，以新臺幣（下同）1,000 元
    折算1 日，認事用法及量刑均無不當，應予維持，並引用原
    審判決書記載之事實、證據及理由（詳如附件）。
二、上訴人即被告乙○○上訴意旨略以：伊對原審認定之犯罪事
    實均不爭執，惟伊已與告訴人甲○○達成和解，請求給予緩
    刑等語。
三、訊據上訴人即被告對原審判決認定之犯罪事實坦承不諱，核
    與告訴人甲○○於警詢及偵查中之指訴，及被害人康振奎於
    警詢時之指訴情節相符，並有西園醫院診斷證明書2 份、臺
    北縣政府警察局海山分局交通分隊A2類道路交通事故調查報
    告表、道路交通事故調查報告表(一)、(二)、道路交通事故談話
    紀錄表、現場照片、道路交通事故肇事人自首情形紀錄表，
    及臺灣省臺北縣區車輛行車事故鑑定委員會北縣鑑字第9809
    77號鑑定意見書各乙份附卷足佐，本件事證明確，被告犯行
    堪以認定。原審以上述法條，予以論罪科刑，其認事用法並
    無違誤，量刑亦屬妥適，被告上訴顯無理由，應予駁回。惟
    查被告前未曾受有期徒刑以上刑之宣告，有臺灣高等法院被
    告全國前案紀錄表在卷可憑，而其係因一時失慮，而觸犯刑
    罰，事後已坦承犯行，深具悔意，復與告訴人於本院準備程
    序達成調解，而取得告訴人之宥恕，此有本院調解筆錄乙份
    附卷可按( 見本院卷第22頁) ，衡其經此教訓後，應知所警
    惕，信無再犯之虞，本院因認原審判決所宣告之刑以暫不執
    行為適當，爰併予宣告緩刑2 年，以啟自新。
據上論斷，應依刑事訴訟法第455 條之1 第1項、第3 項、第368
條、第373條，刑法第74條第1項第1款，判決如主文。
本案經檢察官黃致中到庭執行職務。
中    華    民    國    99    年    2     月    26    日
                     交通法庭 審判長法  官  林淑婷
                                    法  官  饒金鳳
                                    法  官  陳昭筠
上列正本證明與原本無異。
本件不得上訴。
                                    書記官  黃文儀
中    華    民    國    99    年    2     月    26    日

司法院資訊處製作；財團法人民間司法改革基金會備份。
